【裁判字號】    90,上訴,1995
【裁判日期】    900807
【裁判案由】    搶奪等
【裁判全文】
臺灣高等法院刑事判決                            九十年度上訴字第一九九五號
    上  訴  人
    即  被  告  甲○○
右上訴人即被告因搶奪等案件，不服臺灣新竹地方法院八十九年度訴字第六六二號，
中華民國九十年四月三十日第一審判決 (起訴案號：臺灣新竹地方法院檢察署八十九
年度偵字第三四八０號)提起上訴，本院判決如左：
    主  文
上訴駁回。
    事實及理由
一、本案經本院審理結果，認第一審以上訴人即被告甲○○所為係觸犯刑法第三百二
    十條第一項之普通竊盜罪、刑法第三百二十五條第一項之搶奪罪。再被告竊取機
    車之目的，當然係在便利且作為其搶奪他人財物之工具，是以其所犯上開竊盜罪
    、搶奪罪間即有方法、目的，原因與結果之牽連關係，應依刑法第五十五條牽連
    犯之規定，從一重之搶奪罪處斷。公訴意旨認被告上開二罪，係犯意各別，罪名
    不同，應分論並罰，尚有未洽。並審酌被告乃因無車可供使用，卻不謀以己力而
    獲取之，竟以竊盜之方式竊取他人財物，顯不尊重他人財產權益，復見單身女子
    可欺即予以搶奪之犯罪動機、目的，及行竊、搶奪之手段、有反社會人格障礙等
    精神方面疾病之生活狀況，並有上開前科，素行不良及其所竊得財物價值，而案
    發後當天機車即被找到致被害人乙○○○所受損害程度尚非重大，而搶奪被害人
    丙○○雖皮包事後已追回，然被害人心理至今仍處於驚慌之中未能平復，所生之
    損害、犯後翻異前詞，飾詞否認等等一切情狀，因而判處有期徒刑十月，認事用
    法及量刑均無不當，應予維持，並引用第一審判決書記載之事實、證據及理由。
二、被告提起上訴後，經本院合法傳喚，未到庭應訊，亦未提出任何抗辯或爭執之資
    料，空言否認，為無理由，應予駁回。
三、被告經合法傳喚，無正當理由不到庭，此有法務部役政連結作業系統查詢資料、
    本院審理期日傳票送達證書、審理期日報到單在卷足憑，爰不待其陳述逕行判決
    。
四、據上論結，應依刑事訴訟法第三百七十三條、第三百六十八條、第三百七十一條
    ，判決如主文。
本案經檢察官沈明倫到庭執行職務。
中      華     民     國       九十       年     八      月     七      日
                            台灣高等法院刑事第九庭
                                 審判長法  官  李  文  成
                                          法  官  官  有  明
                                          法  官  周  盈  文
右正本證明與原本無異。
如不服本判決應於收受送達後十日內向本院提出上訴書狀，其未敘述上訴之理由者並
得於提起上訴後十日內向本院補提理由書（均須按他造當事人之人數附繕本）。
                                          書記官  余  姿  慧
中      華      民      國     九十    年      八      月       七      日
附錄：本案論罪科刑法條全文
刑法第三百二十五條第一項：
意圖為自己或第三人不法之所有，而搶奪他人之動產者，處六月以上、五年以下有期
徒刑。
刑法第三百二十條第一項：
意圖為自己或第三人不法之所有，而竊取他人之動產者，為竊盜罪，處五年以下有期
徒刑、拘役或五百元以下罰金。


司法院資訊處製作；財團法人民間司法改革基金會備份。
